

# Dayana Madroñero

## PROFESIONAL EN SEGURIDAD Y SALUD EN EL TRABAJO

#### PERFIL

Profesional en Seguridad y Salud en el Trabajo, con más de cinco (5) años de experiencia laboral. Excelentes relaciones interpersonales y habilidad para trabajar en equipo, con alto grado de responsabilidad y competencias personales orientadas a la actitud de servicio, capacidad de trabajo interdisciplinario y liderazgo.

#### CONTACTO

300 473 86 62

O Carrera 41C # 54a-87

#### **HABILIDADES**

- Conocimientos avanzados en herramientas de edición de texto.
- Capacidad para trabajar en equipo.
- Flexibilidad y adaptabilidad a diferentes retos propuestos.
- Autodidacta.
- Liderazgo.
- · Recursiva.

#### **EXPERIENCIA**

Noviembre 2021 - Actualmente.

**RECUPERAR S.A. I.P.S** 

Líder Seguridad y Salud en el

Trabajo

Realizo funciones clave en el ámbito de la Seguridad y Salud en el Trabajo (SST): autoevaluación según la Resolución 0312 de 2019, actualizo la Matriz de identificación de peligros, evaluación y valoración de riesgos. Además, analizo indicadores del SGSST, imparto capacitación virtual y presencial en temas del SG-SST, garantizo el cumplimiento del protocolo de Bioseguridad para COVID-19. Implemento actividades para prevenir el contagiode AT y EL, gestiono el equipo de SST, lidero investigaciones de accidentes laborales y elaboro informes semestrales de seguimiento en la implementación del SG-SST. Además, brindo inducción y reinducción al personal nuevo.

### EDUCACIÓN

Institución Universitaria 2015 - 2020

Antonio José Camacho

Profesional en Seguridad y

Salud en el Trabajo

Universidad de Nariño 2009 - 2011

Tecnóloga en Promoción

de la Salud

#### DIPLOMADOS

2022 Politécnico Suramericana

Diplomado Seguridad y Protección Radiológica

2021 Politécnico Suramericana - 2021

Diplomado Auditor Interno HSEQ (ISO 45001, ISO 9001, ISO 14001)

2021 Politécnico de Colombia - 2021

Diplomado en Auditoría de SG-SST

#### **CURSOS Y SEMINARIOS**

2022 Servicio Nacional de Aprendizaje

Actualización de Coordinadores para Trabajo en Alturas

2021 Servicio Nacional de Aprendizaje

Curso de Primeros Auxilios

#### **EXPERIENCIA**

Mayo 2020 -

**RED DE SALUD CENTRO E.S.E** 

febrero 2021

Coordinadora SST y medio

**Ambiente** 

Durante el tiempo en la RED DE SALUD CENTRO, desempeñé diversas funciones clave. Realicé autoevaluación de acuerdo con la Resolución 0312 de 2019, actualizando la matriz de identificación de peligros y evaluando los riesgos. Además, me encarqué de elaborar y dar seguimiento a los indicadores del SGSST, impartiendo capacitación tanto virtual como presencial en temas relacionados con el SG-SST. Aseguré el cumplimiento del protocolo de Bioseguridad para COVID-19, implementando actividades para prevenir el contagio. También tuve a mi cargo la gestión del personal del equipo de SST, negociando con ARL para alinear el plan de trabajo anual institucional. Participé activamente en diversos comités institucionales y realicé investigaciones de accidentes de trabajo en colaboración con el equipo de investigación. Además, generé informes trimestrales de seguimiento en la implementación del SG-SST y llevé a cabo inducciones para el personal nuevo y reinducciones.

Enero 2020 -Presente

UNIDAD MEDICA **INTEGRAL LER** 

Coordinadora SST

Desempeñé funciones clave en Seguridad y Salud en el Trabajo. Realicé la autoevaluación según Resolución 0312 de 2019, actualicé la Matriz de identificación de peligros y evaluación de riesgos con asesoría en SST. Creé y actualicé programas, procedimientos y políticas del Sistema de Gestión de SST según normatividad vigente. Acompañé comités empresariales, verifiqué y negocié con ARL, investigué accidentes con equipo investigador. Realicé inspecciones de seguridad, entreda de elementos de protección personal, gestione licencias, para los equipos de radiología y atendí visitas de la Secretaría de Salud. Apoyé actividades SST al departamento de Calidad, gestioné 6 sedes, programé órdenes de servicios según plan anual. Presenté informes trimestrales a gerencia, consolidé y analicé indicadores del SG-SST. Trabajé con coordinación de Calidad, afilié ARL a personal nuevo, entregué dotación, hice seguimiento a incapacidades y gestioné exámenes médicos ocupacionales. Realicé inducciones y re inducciones al personal y apoyé en actividades de gestión humana.

#### **CURSOS Y SEMINARIOS**

#### 2021 Servicio Nacional de Aprendizaje

Curso Auditoría Interna de Calidad -NTC ISO 9001

2021 Servicio Nacional de Aprendizaje

Curso Descripción de Peligros según Sistema Globalmente Armonizado

2021 Positiva Compañía de Seguros

Curso de 20 horas del Sistema de Gestión de Seguridad y Salud en el Trabajo

2021 Servicio Nacional de Aprendizaje

Curso Avanzado Trabajo Seguro en Alturas

2019 Servicio Nacional de Aprendizaje

Curso Coordinador de Trabajo Seguro en Alturas

2018 **Universidad ICESI** 

Seminario Repensemos la Seguridad y Salud en el Trabajo, los invitamos a construir el futuro

2018 **ICONTEC** 

Curso Seguridad y Salud en el Trabajo, basado en la norma internacional ISO 45001:2018

2018 Servicio Nacional de Aprendizaje

Divulgación tecnológica Prevención de accidentes para trabajo seguro en alturas

#### **EXPERIENCIA**

#### **EQUISER SAS**

Febrero 2017 enero 2019

Coordinadora SST

Durante mi experiencia laboral en EQUISER, cumplí diversas funciones clave en Seguridad y Salud en el Trabajo. Realicé la autoevaluación según la Resolución 0312 de 2019 y actualicé la Matriz de identificación de peligros, evaluación y valoración de riesgos con el apoyo de la asesora en SST. Elaboré y actualicé programas, procedimientos y políticas del Sistema de Gestión de Seguridad y Salud en el Trabajo. Participé en comités empresariales como COPASST y Comité de Convivencia Laboral. Verifiqué y negocié con la ARL, coordiné reuniones con el equipo de SST. Realicé investigaciones de accidentes, inspecciones de seguridad y seguimiento en la entrega de elementos de protección personal.